臺灣高雄地方法院刑事判決　　　　　　　　　　　　九十一年度簡上字第一一號
　　上　訴　人　臺灣高雄地方法院檢察署檢察官
　　被　　　告　丁○○
右列上訴人因被告竊盜案件，不服本院鳳山簡易庭九十一年度鳳簡字第三七八號中華
民國九十一年四月十八日第一審簡易判決（聲請簡易判決處刑案號：臺灣高雄地方法
院檢察署九十一年度偵字第二八七一號），提起上訴，本院判決如左：
    主  文
原判決撤銷。
丁○○竊盜，處拘役貳拾日，如易科罰金以參佰元折算壹日。
    事  實
一、丁○○原係凱娜芮亨化妝品公司派駐位於高雄縣鳳山市○○路一二○號屈臣氏百
    佳股份有限公司（下稱屈臣氏公司）鳳山店之化妝品專櫃美容師，竟意圖為自己
    不法之所有，於民國九十一年一月三十日中午十二時許，在上址屈臣氏公司二樓
    ，竊取屈臣氏公司所有聖卡提亞除斑凝膠二瓶（價值新台幣二千一百九十九元）
    ，得手後，將之藏放於其騎乘之車號ＮＫＹ—八七七號機車置物箱內，然因屈臣
    氏公司之店員發覺丁○○取貨未結帳，遂以電話告知該店之店長乙○○上情，經
    乙○○指示該店之副店長甲○○進行店內安全性檢查，乃於前開機車置物箱內起
    出聖卡提亞除斑凝膠二瓶，因而查獲上情。
二、案經高雄縣警察局鳳山分局報請臺灣高雄地方法院檢察署檢察官偵查後聲請簡易
    判決處刑。
    理  由
一、訊據被告丁○○對於九十一年一月三十日中午十二時許，在高雄縣鳳山市○○路
    一二○號屈臣氏公司鳳山店，竊取除斑凝膠二瓶之事實坦承不諱，核與證人丙○○、乙○○、甲○○證述情節大致相符，並有高雄縣警察局鳳山分局扣押筆錄一
    份、照片二張、領結一紙在卷可稽，足認被告之自白與事實相符，洵堪採為論罪
    科刑之依據。事證明確，被告犯行，堪予認定。
二、核被告丁○○所為，係犯刑法第三百二十條第一項之竊盜罪。原審予以論罪科刑
    ，固非無見；惟查被告並未竊取星燦光感眼影一盒、指甲油四瓶、俏比晶燦雙彩
    眼影一盒、粉亮彩妝一盒、緋緋質感蜜粉一盒、滋養眉餅一盒、絲襪二雙、髮夾
    一盒（詳如後述），原判決認前開物品亦為被告所竊取，依法自有不合；上訴人
    上訴意旨以：被告先後多次竊盜犯行有連續犯之關係，原判決未於判決主文論以
    連續犯，自有事實理由與主文不符之違誤等語，指摘原判決不當，固無理由，惟
    原判決既有上開之可議，自應由本院將原判決撤銷改判。爰審酌被告僅為貪圖小
    利，即竊取他人之物品，行為誠屬不該，惟念其犯後坦承犯行，態度尚佳，且竊
    盜所得之價值非鉅等一切情狀，量處如主文所示之刑，並諭知如易科罰金之折算
    標準。
三、公訴意旨另略以：被告原為在高雄縣鳳山市○○路一二○號屈臣氏公司鳳山店之
    凱娜芮亨化妝品專櫃工作之美容師，竟基於為自己不法所有之概括犯意，自九十
    年十月間起至九十一年一月二十九日止，在上址屈臣氏公司鳳山店內，連續竊取
    星燦光感眼影一盒、指甲油四瓶、俏比晶燦雙彩眼影一盒、粉亮彩妝一盒、緋緋
    質感蜜粉一盒、滋養眉餅一盒、絲襪二雙、髮夾一盒等物，嗣於九十一年一月三
    十日，屈臣氏公司鳳山店副店長甲○○進行例行安全檢查時，在被告之專櫃抽屜
    及機車置物箱內起出上開物品而查獲，因認被告此部分亦涉有刑法第三百二十條
    第一項之竊盜罪嫌。
四、按犯罪事實應依證據認定之，無證據不得推定其犯罪事實，刑事訴訟法第一百五
    十四條定有明文。又按犯罪事實之認定，應憑真實之證據，倘證據是否真實尚欠
    明顯，自難以擬制推測之方法，為其判斷之基礎；又認定不利於被告之事實，須
    依積極證據，苟積極證據不足為不利於被告之認定時，即應為有利於被告之認定
    ，更不必有何有利之證據，最高法院五十三年台上字第六五六號、三十年上字第
    八一六號判例分別著有明文。公訴人認被告此部分亦涉有刑法之竊盜罪嫌，無非
    以上開起訴書所載之事實，已據證人甲○○、乙○○證述綦詳，並有領結及照片
    二張在卷可憑為其主要論據。訊據被告則堅決否認有此部分竊盜之犯行，辯稱：
    上開物品都是伊放在屈臣氏公司鳳山店專櫃內供平時化妝使用，上開物品有些是
    在屈臣氏公司內所買，有些是朋友送的，有些是在寶雅及大阪生活百貨公司購買
    ，因為屈臣氏公司有規定在店內使用的化妝品，不管是在屈臣氏公司鳳山店所買
    ，或係從外帶入，都需經屈臣氏公司主管在化妝品上簽名，這些化妝品都沒有經
    過簽名，加上伊無法提出購物憑證，屈臣氏公司的人員就說是伊偷的，其實並非
    如此等語。
五、經查，證人即屈臣氏公司鳳山店之副店長甲○○雖於例行性安全檢查過程中，在
    被告服務之專櫃抽屜及其所騎乘之車號ＮＫＹ—八七七號機車置物箱起出星燦光
    感眼影一盒、指甲油四瓶、俏比晶燦雙彩眼影一盒、粉亮彩妝一盒、緋緋質感蜜
    粉一盒、滋養眉餅一盒、絲襪二雙、髮夾一盒等物品，惟星燦光感眼影、指甲油
    、俏比晶燦雙彩眼影、粉亮彩妝、緋緋質感蜜粉、滋養眉餅、絲襪等物品均非屈
    臣氏公司鳳山店所獨賣，除屈臣氏公司鳳山店外，一般大型賣場、生活百貨均有
    出售，且查獲之絲襪二雙，其上雖有屈臣氏公司之標籤，然此等標籤亦為屈臣氏
    公司所共用，除屈臣氏公司鳳山店外，其他屈臣氏公司之分店亦均有使用，另證
    人丙○○雖指稱髮夾係屈臣氏公司所專賣，惟此等髮夾亦係於所有屈臣氏公司之
    分店所銷售，非僅屈臣氏公司鳳山店一家所有，再參以證人丙○○所述：「（商
    品上的條碼是商品本身的條碼或是你們店裡的條碼？）是商品本身的條碼。」等
    語（見本院九十一年九月九日審判筆錄），足見並無積極證據堪認前開於被告專
    櫃抽屜及機車內查獲之物品係屈臣氏公司鳳山店內之物品，被告辯稱該等物品係
    於其他商家購買並非無據；且被告被指竊取之前開物品，價值非高，並均已開封
    使用，衡情，一般人對於所購買之物，未必均能一一保存購物憑證，縱有保存，
    亦僅係短時間之留存，少有長期保留購物憑證之習慣，尤其係對價值非高、無瑕
    疵之商品，其購物憑證遭購買人隨意丟棄者更是常見，是被告固未能提出前開物
    品之發票，尚屬人情之常，自難僅以被告無法提出前開物品之購物發票即為不利
    被告之推論；再者，屈臣氏公司雖有內規規定攜至屈臣氏公司店內使用之化妝品
    需經屈臣氏公司主管簽名，被告經查獲之前開物品上確無屈臣氏公司主管之簽名
    ，然此僅係被告未遵守屈臣氏公司之內規，當不得以此即認前開物品係被告竊自
    屈臣氏公司鳳山店；至證人乙○○、丙○○雖亦到庭證稱：被告當天有承認這些
    東西是她偷的，並提出經被告簽名之重點商品資料明細表一紙為佐，惟被告自警
    訊起即否認有竊取前開物品之情，前開物品又無法證明係屈臣氏公司鳳山店內所
    有之物，自難僅憑被告於法庭外之陳述遽為不利被告之認定。此外，本院復查無
    其他積極證據足以證明被告確有公訴人所指此部分竊盜犯行，被告此部分被訴竊
    盜罪嫌，自屬無法證明，本應為無罪之諭知，惟公訴人認此部分與前開論罪科刑
    之竊盜部分，時間緊接，所犯係構成要件相同之罪，顯係基於概括犯意反覆為之
    ，為連續犯關係，屬裁判上之一罪，爰不另為無罪之諭知，附此敘明。
據上論斷，應依刑事訴訟法第四百五十五條之一第三項、第三百六十九條第一項前段
、第三百六十四條、第二百九十九條第一項前段，刑法第三百二十條第一項、第四十
一條第一項，罰金罰鍰提高標準條例第一條前段、第二條，判決如主文。
中      華      民      國    九十一    年      九      月     十六     日
                                  臺灣高雄地方法院刑事庭
                                      審判長法  官    黃  三  友
                                            法  官    涂  裕  洪
                                            法  官    曾  淑  娟
右正本證明與原本無異。
不得上訴。
                                            書記官    呂  怜  勳
中      華      民      國    九十一    年      九      月     十六     日
附錄本案論罪科刑法條：
刑法第三百二十條第一項
意圖為自己或第三人不法之所有，而竊取他人之動產者，為竊盜罪，處五年以下有期
徒刑、拘役或五百元以下罰金。
